---
title: "중간고사"
author: "홍길동"
date: "2022-10-29"
output: word_document
---

```{r setup, include=FALSE}
knitr::opts_chunk$set(echo = TRUE)
```

## 중간고사 개요

본 중간고사는 **텍스트 정보처리와 NLP**의 학업 성취도를 평가하기 위한 시험입니다. 

응시자는 다음 문제들이 제시하는 목적을 이해하고, 문제에서 제시하는 방법에 따라 R 스크립트를 `knitr 청크`에 채워넣어 답하여야 합니다.

### 평가 기준

학업 성취도를 평가하는 방법은 다음과 같습니다. 

- 주어진 문제에 대한 해결 여부 확인하여,
    - 문제 해결 완료: 문제에 부여한 배점 획득
        - **해결 방법의 독창성, 효율성을 고려하여 추가 점수 부여 가능**
        - **문제에 부여한 배점 * 0.3 내에서 추가점수 부여**
    - 문제 해결 실패: 문제에 부여한 배점 일부 획득
        - 문제를 수행하는 과정의 R 스크립트를 평가하여,
        - **문제에 부여한 배점 * 0.8 내에서 점수 부여**
        
> 상기 평가 기준처럼 주어진 문제를 최종적으로 수행하지 못하더라도 부분점수가 주어지므로, 최선을 다해서 수행 과정으로서의 R 스크립트를 기술해 주기 바랍니다.

### 배점

본 평가는 100점 만점을 기준으로 출제됩니다. 그리고 개별 문항마다 난이도나 수행 소요 시간을 고려하여 배점을 부여하였습니다.
배점은 문제와 함께 제시되며, **문제를 해결할 경우에 한해서 배점을 상회(추가 점수 포함하여)하는 점수를 획득할 수 있습니다.**

### 주의사항

- 본 평가는 텍스트 정보처리와 NLP를 수행하는 기초 스킬을 테스트합니다. 그리고 R 코드로 문제를 해결하므로 재현성에 입각해서 평가합니다.
    - 그러므로, **제출한 R 마크다운 문서의 R 스크립트가 문제 해결을 재현하지 못하면 점수를 부여하지 않습니다.**
- 본 평가는 주어진 시간 내에 응시하는 것을 전제로 출제됩니다. 그래서 난이도와 수행 소요 시간을 고려하여 배점하였습니다.
    - 그러므로, **감독관이 공지한 시험 종료 시간 내에 제출하지 않을 경우에는 점수를 부여하지 않습니다.**
    - 응시자는 문제를 해결하기 위해서 작성한 **R 마크다운 파일(exam_question_mid.Rmd)**과 
    - R 마크다운 파일의 **실행 결과인 MS-Word 파일(exam_question_mid.docx)을 함께 제출**해야 합니다.    

### 제출방법

- 파일이름 변경
    - exam_question_mid_성명.docx
    - exam_question_mid_성명.Rmd
- 파일제출 email
    - choonghyun.ryu@gmail.com
    

## 응시 환경 테스트 및 준비사항

### 응시자 성명 기입

본 파일의 헤더 **author: 홍길동**에서 홍길동을 응시자의 이름으로 변경하세요.

### 환경 테스트

다음 청크에서 에러가 발생하지 않아야 시험을 정상적으로 수행할 수 있습니다. 문제가 발생할 경우에는 감독관에게 연락하십시요.

```{r}
library(tidyverse)
library(tidytext)
library(bitTA)
library(koscrap)
library(wordcloud2)

## Mecab 형태소 분석
morpho_mecab("아버지가 방에 들어가신다.")
```

### 준비사항

응시자는 네이버 뉴스를 수집하기 위한 오픈 API 키를 미리 준비해야 합니다.



## 재현가능 연구와 R 마크다운

### 청크 구조의 이해

#### 문제 1

- 배점: 5점

다음은 cars라는 데이터 프레임을 집계하는 knitr 청크입니다. 청크의 옵션을 추가해서 R 명령어가 출력되지 않도록 수정하십시요.

```{r cars}
summary(cars)
```

#### 문제 X

- 배점: X점

bitTA의 buzz 데이터에는 맘스홀릭과 레몬테라스 게시물의 일부가 포함되어 있습니다. 

**맘스홀릭과 레몬테라스의 게시물이 각각 몇건이지 알 수 있도록 다음 청크를 완성하세요.**

1. 주석(#)을 제거한 후, 괄호안을 채워서 문제를 해결하세요.
2. 만약 문제를 해결하지 못했을 경우에는 주석(#)을 제거하지 마십시요.

```{r count-section, message=FALSE}
library(tidyverse)
library(bitTA)

buzz %>% 
  #group_by(_____) %>% 
  tally()
```
